# 关于永续债相关条款

提问人：孤 单 的力量 时间：2022-12-19 16:10:45
版主，您好！
目前市场长类永续债合同安排越来越多，关于对条款的判断有以下疑惑：
1 、关于合同条款，一般有到期日、递延利息选择权，利率跳升、清偿顺序、加速到期事件、强制付息事件、投资者保护条款、或有结算条款，除到期日、递延利息选择权和利率跳升条款外，其他条款是否在合同中均应满足。
2 、基本判断原则是判断发行方是否能够无条件的避免交付现金或其他金融资产的合同义务，那么对于或有结算条款，相关事项可能不受发行方控制，比如国有企业股东、实际控制人变更，但发行方认为此类事件概率为 0 ，由于这事项并非极端的及其罕见的事项应该影响权益分类，此考虑对吗？在实务中对或有结算条款的判断应主要把握哪些？
3 、关于利率跳升，封顶利率的设置，市面上也不尽相同，如果是高于发行方的融资成本也很多，也难以解释是具有商业实质的，比如融资加权平均融资成本为5%左右，封顶利率是9%到12%，如果到12%应该是会形成间接义务了，这样理解可行？
谢谢，版主！

回答人：chenyiwei
1 、其他条款均属于在判断是否构成权益时应重点关注的条款，应注意分析其自身单独或者与其他条款（包括其他相关合同中的条款）共同作用时是否构成一项导致支付现金或其他金融资产的现时义务。
2 、根据CAS 37第十二条，如果能够合理预期“要求以现金、其他金融资产或以其他导致该工具成为金融负债的方式进行结算的或有结算条款几乎不具有可能性，即相关情形极端罕见、显著异常且几乎不可能发生”，则虽然或有结算条款的触发事件是否发生并不由发行人自身自主控制，也不影响分类为权益工具。在实务中，一般把握是仅包含一些结构性的重大重组或变更事件，而对于财务指标恶化、重大诉讼、被出具非标审计意见等都认为不属于该种情况。
3 、如果封顶利率是高于发行方的融资成本也很多，也难以解释是具有商业实质的，从而构成间接义务。

提问人：孤 单 的力量 时间：2022-12-21 15:26:38
谢谢版主，再此追问哈：如果合同条款中未设置这些条款，比如清偿顺序、强制付息事件，或有结算条款等，仅仅约定了关于到期日、利率跳升，递延支付本息，如果对已设置的条款进行分析满足权益工具确认条件，这样判断可以吗？并非所有的条款都要设置？

回答人：chenyiwei
理论上可以，但如果不设置这些条件，则投资人利益可能无法保证，最终反而无法获得所需融资。